臺灣士林地方法院刑事判決　　　　　　　　　　　　　九十一年度易字第六七四號
　　公　訴　人　臺灣士林地方法院檢察署檢察官
　　被　　　告　戊○○
右列被告因違反著作權法案件，經檢察官聲請以簡易判決處刑（九十一年度偵字第一
六八九號），本院認為不宜以簡易判決處刑（九十一年度簡字第一○八八號），改依
通常程序判決如左：
    主  文
戊○○明知為侵害著作權之物，以意圖散布而陳列之方法侵害他人之著作權，處有期
徒刑壹年。
扣案如附表所示之盜版音樂光碟片肆佰陸拾陸片、投錢筒壹個均沒收。
    事  實
一、戊○○明知如附表所示音樂光碟片內之歌曲，係未經享有著作財產權之滾石國際
    音樂股份有限公司、華納國際音樂股份有限公司、上華國際企業股份有限公司、
    福茂唱片音樂股份有限公司、科藝百代股份有限公司、新力哥倫比亞音樂股份有
    限公司、博德曼股份有限公司、豐華唱片股份有限公司、環球國際唱片音樂股份
    有限公司、魔岩唱片股份有限公司、艾迴股份有限公司、華研國際音樂股份有限
    公司、東方魅力娛樂事業股份有限公司等十三家公司（下簡稱滾石公司等十三家
    公司）同意，而擅自重製。其竟意圖散布，於民國九十一年二月四日晚間，在台
    北縣汐止市○○○路旁中興夜市內，以自助投幣之方式，公開擺攤陳列如附表所
    示侵害滾石公司等十三家公司錄音著作權之盜版音樂光碟片，欲販賣予不特定顧
    客。嗣於同日晚間十一時四十分許，戊○○自夜市內搬運盜版音樂光碟片離去時
    ，為警當場查獲，並扣得投幣筒一個、如附表所示之盜版音樂光碟片四百六十六
    片。
二、案經滾石公司等十三家公司訴由台北市政府警察局文山第一分局移送台灣士林地
    方法院檢察署檢察官偵查後聲請簡易判決處刑。
    理  由
一、訊據被告戊○○否認有違反著作權法之犯行，辯稱；其並未在台北縣汐止市中興
    夜市內陳列盜版音樂光碟片；扣案之盜版音樂光碟片一部分係前一次遭警查獲時
    所留下；另一部分非其所有，係當天警方尚查獲另案被告甲○○販賣盜版音樂光
    碟片，警方將其和甲○○的盜版音樂光碟片混在一起；其僅持有部分盜版音樂光
    碟片，並未販賣等語。經查：
（一）證人即當日查獲被告之警員丙○○於本院審理時證稱證稱：「（九十一年二月
      四日當天查獲被告的情形為何？）當天我們警察在春安工作期間，當時我與丁○○及另一位同事一組，當時住在附近的人說案發地點那邊有人在販賣盜版光
      碟，我就去巡邏，發現有三攤是用自助式的投幣方式販賣，當時我們有帶錄影
      機，但因角度的關係沒有拍攝到夜市的情形，我當時就詢問夜市的人員營業到
      幾點，他們說營業到十一點半，所以我就在那邊等待，當時我是跟蹤甲○○的
      ，那時候他已經將ＶＣＤ、ＣＤ及色情光碟都已經收好；之後我上前抓他時，
      被告的車是放在隔壁，被告也在收盜版光碟，我看到被告進出夜市搬紙箱至少
      有二趟，然後我跟甲○○說怎麼還有人在收。被告是從夜市他的攤位到他的車
      子，距離約有五十公尺，但因為攤位都是投幣式的，所以我不能確定那一攤位
      是被告的。之後我發現後，就打電話請丁○○來處理被告的這一部分，丁○○
      來處理時，因為被告有掙扎所以我有靠過去跟被告說這明明就是盜版的。我也
      有確實看到紙箱內裝的是盜版ＣＤ」、「（當時是否有將甲○○及戊○○的贓
      物弄混在一起？）當時查獲後，我是開甲○○的車，丁○○是開戊○○的車到
      派出所的，所以沒有混在一起」、「（之後是否甲○○或戊○○有爭執查獲的
      盜版光碟是對方的？）當時他們有協調說ＶＣＤ、ＣＤ部分要給戊○○，因為
      戊○○有著作權法的前科，而甲○○則有妨礙風化的前科，所以色情光碟部分
      則由甲○○承擔；當時是甲○○來跟我說的，但我不同意這樣做」、「（當時
      是否有看到被告從夜市進出？）是看到他進出夜市；且當時查獲時，他有要求
      我們說他要進去夜市收攤架，所以我們有同仁陪同他進去」等語（見本院九十
      一年十月一日審判筆錄）。
（二）證人即當日逮捕被告之警員丁○○於本院審理時證稱證稱：「（本件如何查獲
      戊○○？）後來主管要我到停車場，我們停車的地方；我到時被告在場，但我
      到時我不知道他就是涉嫌人，只看到甲○○，後來主管告訴我說被告的車子也
      是載盜版光碟，所以我才逮捕被告的」、「（你有無協同被告到夜市收架子？
      ）有，是我帶他去收的；會去收架子是因為被告跟我說他還有架子在夜市裡面
      」、「（被告有無跟你說他在賣什麼要去收架子？）沒有，他只說他有攤架子
      沒有收要去收架子」等語（見本院九十一年十月一日審判筆錄）。
（三）證人即當日至派出所清點盜版光碟片之財團法人國際唱片業交流基金會職員乙○○於本院審理時證稱：「（當天情形如何？）當天是接到警方通知，我知道
      有二個案子，我到派出所時，扣案光碟已經擺在主管派出所」、「（扣案證物
      是如何擺放的？）警方如何擺放的我不知道，但全部都擺放在地上，有區分為
      二堆，不是區分的很明顯，兩堆放的距離約有一步；我是分別清點的」、「（
      你的清點方式為何？）每一堆，我都是先按照公司，區分完做出清冊後，才換
      下一堆」、「（如何知道是兩個案子？）我到派出所時，有詢問案情背景，然
      後警察告訴我有兩個案子」（見本院九十一年十月三日審判筆錄）。
（四）依上開證人之證詞可知，當天係警員丙○○發現被告搬運紙箱進出夜市，又確
      實見紙箱內裝有盜版音樂光碟片，遂通知警員丁○○前往現場支援並逮捕被告
      ，被告因尚未收拾擺攤用之鐵架，而要求丁○○協同至夜市內取回，嗣後即至
      派出所製作筆錄，扣案光碟部分則由財團法人國際唱片業交流基金會職員乙○○到派出所清點，因警察事先有告知乙○○當天扣案光碟片分屬二個案子，且
      分堆擺放，故乙○○係按堆清點，並無混淆之虞。則被告前揭辯詞，不足採信
      。
（五）被告於九十一年十月三日本院審理時，當庭自本件扣案證物中挑出「Ｓ‧Ｈ‧
      Ｅ」及「王力宏」專輯，並自陳：該等光碟片為其所有，其包裝上皆印有類似
      MASTER卡之標誌，係所謂之南部盜版集團製作之「黃金鑽石片」，若無此標誌
      ，則是警方混淆了其他被告之扣案物等語。經查：就盜版音樂光碟的包裝，雖
      可判斷其來源，惟多數販賣盜版光碟之攤販，並非僅販賣同一製造來源之光碟
      ，業據證人乙○○證述屬實；且經本院調取甲○○案件之扣案盜版音樂光碟片
      ，亦經證人乙○○指證大部分都是所謂之「鑽石片」。是以，尚不能本件扣案
      盜版音樂光碟片之包裝不同，據以認定非被告所有。況前揭「Ｓ‧Ｈ‧Ｅ（圍
      巾）」專輯係九十一年一月二十九日發行，「王力宏（唯一）」專輯則係九十
      年九月二十七日發行，此有告訴代理人黃照怡於偵查中就扣案錄音著作之發行
      日期所提之刑事陳報狀可參，而被告前於九十年四月二十六日，因意圖散布而
      陳列侵害著作權之盜版音樂光碟片等物，致為警查獲違反著作權法一案，則有
      經電腦網路調取之台灣士林地方法院檢察署署九十年度偵字第四七四二號聲請
      簡易判處刑書、本院九十年度簡字第八二八號刑事簡易判決在卷可佐，比較前
      揭日期之先後，明顯可見本件扣案物之發行日期在前案查獲日之後，亦足徵被
      告所辯扣案光碟片是前次遺留等語，不足採信。
（六）至於被告辯稱：其僅持有盜版音樂光碟片，並未販賣等語。惟查扣案之盜版音
      樂光碟片計四百六十六片，數量龐大，部分如「辛曉琪（永遠）」、「蘇慧倫
      （戀戀真言）」、「伍佰（蛇）」、「李玟（刀馬旦）」等光碟數量亦達十餘
      片，果被告僅係「持有」盜版音樂光碟片，何以相同內容之音樂光碟片需十餘
      片？又何需隨車攜帶近五百片之盜版音樂光碟片與投幣筒？是被告此部分所辯
      ，並不足採。
二、核被告所為，係違反著作權法第八十七條第二款之規定，而犯同法第九十三條第
    三款之罪。查被告前於九十年四月二十六日，在台北縣汐止市○○路一八一之一
    號旁夜市，因公開陳列販賣盜版光碟予不特定顧客，為警查獲，經本院以九十年
    度簡字第八二八號判處有期徒刑五月，緩刑五年，有經電腦網路調取之該案判決
    書附卷可稽。爰審酌被告於短時間內再犯、陳列盜版音樂光碟片之數量及犯後態
    度等一切情狀，量處如主文所示之刑。至扣案如附表所示之盜版光碟唱片四百六
    十六片、投錢筒一個，均為被告所有供犯罪所用之物，應依刑法第三十八條第一
    項第二款之規定宣告沒收。
三、依刑事訴訟法第四百五十二條、第二百九十九條第一項前段、著作權法第九十三
    條第三款、刑法第十一條前段、第三十八條第一項第二款，判決如主文。
本案經檢察官張惠菁到庭執行職務。
中      華      民      國      九十一      年    十    月    二十四    日
                                   臺灣士林地方法院刑事第一庭
                                       法  官  劉  秉  鑫
右正本證明與原本無異
如不服本判決應於送達後十日內向本院提出上訴狀
                                       書記官  徐  基  典
中      華      民      國      九十一      年   十一    月      四     日
附錄本案論罪科刑法條全文
著作權法第九十三條第三款：
  有左列情形之一者，處二年以下有期徒刑，得併科新臺幣十萬元以下罰金：
  三、以第八十七條各款方法之一侵害他人之著作權者。
